臺灣嘉義地方法院刑事判決
111年度訴字第304號
公  訴  人  臺灣嘉義地方檢察署檢察官
被      告  陳隆言



指定辯護人  本院約聘辯護人  張家慶
上列被告因違反槍砲彈藥刀械管制條例案件，經檢察官提起公訴
(111年度偵字第2103號)，本院判決如下：
    主  文
甲○○非法持有可發射子彈具殺傷力之槍枝罪，處有期徒刑伍年陸
月，併科罰金新臺幣參萬元，罰金如易服勞役，以新臺幣壹仟元
折算壹日。
扣案之非制式手槍壹支(含彈匣壹個，槍枝管制編號：000000000
0)、非制式子彈1顆均沒收。
    犯 罪 事 實
一、甲○○明知具殺傷力之改造手槍及子彈均屬槍砲彈藥刀械管
    制條例列管之槍、彈，未經主管機關許可不得非法持有。竟
    於民國109年間某日，在臺南市新營區某公園內，以新臺幣(
    下同)1萬5,000元之價金，向真實姓名年籍不詳之成年男子
    購得具有殺傷力之非制式手槍1把(槍枝管制編號0000000000
    )及非制式子彈3顆(其中2顆具有殺傷力)，而自斯時起，基
    於持有具殺傷力之非制式槍支及子彈之犯意，未經許可而同
    時持有上開槍、彈。嗣因甲○○於111年1月3日上午6時30分許
    ，在址設嘉義市○區○○路000號之「瑪格KTV」停車場與侯俊
    成、侯順隆等人(涉嫌妨害秩序等罪嫌部分，由檢察官另行
    偵辦)發生衝突，甲○○即將上開槍、彈取出欲防身，不料卻
    遭他人奪下後棄置於地，後經警獲報前往現場處理，當場扣
    得手槍1支、子彈3顆，而悉上情。
二、案經嘉義市政府警察局第一分局報告臺灣嘉義地方檢察署檢
    察官偵查起訴。
    理  由
壹、證據能力
一、本判決認定事實所引用之被告以外之人於審判外之言詞或書
    面陳述等供述證據，因當事人均對證據能力方面表示同意作
    為證據，而本院審酌各該證據作成時之情況，核無違法不當
    或證明力明顯過低之瑕疵，亦認以之作為證據應屬適當，是
    依刑事訴訟法第159條之5第1項之規定，認均有證據能力。
二、至其餘資以認定被告犯罪事實之非供述證據(詳後述)，亦查
    無違反法定程序取得之情形，依刑事訴訟法第158條之4反面
    規定，亦具證據能力，合先敘明。
貳、認定犯罪事實之證據及理由
一、前揭犯罪事實，業據被告甲○○於警詢、偵查中及本院審理時
    均坦承不諱(見警卷第1至8頁；偵卷第41至43頁；本院卷第4
    1頁、第65頁)，復有扣押筆錄、扣押物品目錄表、收據各1 
    份、現場及監視器錄影翻拍照片13張嘉義市政府警察局槍枝
    初步檢視報告表1 份、嘉義市政府警察局第一分局111年3月
    24日嘉市警一偵字第1110001808號、111年3月29日嘉市警一
    偵字第1110002196號函暨各函所附內政部警政署刑事警察局
    111 年3 月4 日刑鑑字第1110010647號、111年3月10日刑生
    字第1110010325號鑑定書各1份、扣押物品清單3 份暨扣案
    物照片3張附卷可稽(見警卷第11至30頁；偵卷第9 至35頁；
    本院卷第11頁)，足證被告任意性自白與事實相符，得採為
    認定事實之證據。
二、此外，扣案之手槍1支，經鑑定結果為手槍1支(槍枝管制編
    號：0000000000號)，認係非制式手槍，由仿手槍外型製造
    之槍枝，組裝已貫通之金屬槍管而成，擊發功能正常，可供
    擊發適用子彈使用，認具殺傷力；扣案之子彈2顆，認均係
    非制式子彈，由口徑9mm制式彈殼組合直徑約8.9mm金屬彈頭
    而成，採樣1顆試射，可擊發，認具殺傷力等情，有內政部
    警政署刑事警察局111年3月4日刑鑑字第1110010647號鑑定
    書(含照片)1份在卷佐憑(見偵卷第9至19頁)。足認被告持有
    之上開非制式手槍及子彈2顆均具有殺傷力無疑。綜上所述
    ，本案事證明確，被告前揭犯行已堪認定，應依法論科。
參、論罪科刑
一、論罪：
(一)按可發射子彈具有殺傷力之槍枝及具殺傷力之非制式子彈分
    別屬槍砲彈藥刀械管制條例第4條第1款、第2款之管制槍彈
    ，不得非法持有。是核被告所為，分別係犯槍砲彈藥刀械管
    制條例第7條第4項非法持有可發射子彈具殺傷力之槍枝罪、
    同條例第12條第4項非法持有子彈罪。
(二)按未經許可持有槍枝、子彈，其持有之繼續，為行為之繼續
    ，亦即一經持有該槍彈，罪即成立，至其持有行為終了時，
    均論為一罪，不得割裂。又於最初即同時地持有之情形，如
    持有之客體種類相同(同為手槍，或同為子彈者)，縱令持有
    之客體有數個(如數支手槍、數顆子彈)，仍為單純一罪，不
    發生想像競合犯之問題；若持有2不相同種類之客體(如同時
    地寄藏手槍及子彈，或同時地寄藏槍砲彈藥刀械管制條例所
    定不同條項之槍枝，如手槍及改造槍枝)，則為一行為觸犯
    數罪名之想像競合犯。從而，被告自109年間某日起至本案
    查獲時止，繼續持有前開子彈、手槍之行為，屬於繼續犯，
    均僅論以1個非法持有子彈罪及1個非法持有可發射子彈具殺
    傷力之槍枝罪。又被告同時持有手槍及子彈之行為，係以一
    行為觸犯上開2罪名，為想像競合犯，應從一情節較重之非
    法持有可發射子彈具殺傷力之槍枝罪處斷。
二、科刑：　　
(一)爰審酌被告業已成年、思慮成熟，竟無故非法持有槍、彈等
    武力，對社會秩序實有不利之影響，實值非難，惟念其前並
    無其他犯罪前科，有臺灣高等法院被告前案紀錄表可查，素
    行良好，且其犯後坦承犯行，態度尚可，兼衡本案被告自述
    為防身而涉犯本案之犯罪動機、持有槍彈之期間長達2年多
    、與他人發生衝突過程中曾將槍、彈近身攜帶以備隨時使用
    之危險程度等節，暨其於本院審理中自陳：1.目前無業，2.
    高中畢業之智識程度，3.未婚、有1個小孩(未成年)、父母
    健在之家庭生活狀況，4.無人須扶養之經濟狀況(見本院卷
    第69頁)等一切情狀，量處如主文所示之刑，並就所處之罰
    金刑部分，諭知易服勞役之折算標準。
(二)按違禁物，不問屬於犯罪行為人與否，沒收之，刑法第38條
    第1項定有明文。查扣案之非制式手槍1支(含彈匣一個，槍
    枝管制編號：0000000000)、未經試射之非制式子彈1顆，均
    屬違禁物，應依刑法第38條第1項規定宣告沒收。至扣案之
    非制式子彈1顆，業經鑑驗為射擊完畢之物，前已述及，已
    失子彈之結構及性能，不具殺傷力，非屬違禁物，爰不另為
    沒收之諭知，末此敘明。
據上論斷，應依刑事訴訟法第299條第1項前段，槍砲彈藥刀械管
制條例第7條第4項、第12條第4項，刑法第11條前段、第55條、
第42條第3項、第38條第1項，判決如主文。
本案經檢察官陳睿明提起公訴，檢察官林津鋒到庭執行職務。
中　　華　　民　　國　　111 　年　　8 　　月　　23　　日
                  刑事第五庭    審判長法　官  張志偉
　　　　　　　　　                    法  官  陳盈螢
　　　　　　　　　                    法  官　余珈瑢
以上正本證明與原本無異。
如不服本判決應於收受判決後20日內向本院提出上訴書狀，並應
敘述具體理由；其未敘述上訴理由者，應於上訴期間屆滿後20日
內向本院補提理由書（均須按他造當事人之人數附繕本）「切勿
逕送上級法院」。　　　　　　
中　　華　　民　　國　　111 　年　　8 　　月　　23　　日

                                      書記官  賴心瑜
附錄本案論罪法條：
槍砲彈藥刀械管制條例第7條第4項。
未經許可，持有、寄藏或意圖販賣而陳列第1項所列槍砲、彈藥
者，處5年以上有期徒刑，併科新臺幣1千萬元以下罰金。
槍砲彈藥刀械管制條例第12條第4項。
未經許可，持有、寄藏或意圖販賣而陳列子彈者，處5年以下有
期徒刑，併科新台幣300萬元以下罰金。